【裁判字號】    95,裁,1476
【裁判日期】    950713
【裁判案由】    醫療法
【裁判全文】
最  高  行  政  法  院  裁  定
                                     95年度裁字第01476號
聲  請  人  甲○○
上列聲請人因與相對人高雄市政府間醫療法事件，對於中華民國
95年1月19日本院95年度裁字第97號裁定，聲請再審。本院裁定
如下：
    主  文
再審之聲請駁回。
再審訴訟費用由聲請人負擔。
    理  由
一、按本院為終級審法院，一經裁判即告確定。當事人對於本院
    裁定有所不服者，除合於法定再審原因得聲請再審外，行政
    訴訟法並無得再上訴異議之規定。故本件聲請人不服本院95
    年度裁字第97號裁定（下稱原裁定），提起上訴異議，應視
    為聲請再審，合先敘明。
二、本件聲請人係高雄市鹽埕區○○○路216號楊柯診所負責醫
    師，因於民國（下同）89年10月15日於該診所為病人謝怡昌
    進行肢體縫合手術，由於該診所並非健保特約醫療機構，診
    治過程全額自費，治療期間合計共收取新臺幣（下同）78,2
    50元，其中有「住院費」9千元，案經相對人查獲，以聲請
    人違反處分時醫療法第18條第2項：「醫療機構不得違反收
    費標準，超額收費」規定，依同法第77條第1項規定處予罰
    鍰銀元5千元；並依處分時醫療法施行細則第13條：「．．
    ，並應通知依限將超收部分退還病人。」之規定，通知該診
    所限於90年3月10日前將超收費用退還病人；聲請人不服，
    循序提起行政訴訟，經高雄高等行政法院90年度簡字第3875
    號簡易判決駁回聲請人之訴，並經本院92年度判字第42號判
    決駁回聲請人之上訴確定在案。嗣聲請人依行政訴訟法第27
    3條第1項第13款規定，對高雄高等行政法院90年度簡字第38
    75號簡易判決及本院92年度判字第42號判決提起再審之訴，
    經高雄高等行政法院以93年度簡再字第2號簡易判決駁回聲
    請人再審之訴後，聲請人猶不服，提起上訴，經本院原裁定
    以：聲請人主張之上訴理由，並未表明本件所涉及之法律見
    解，具有何原則上之重要情事，上訴人提起上訴，不合行政
    訴訟法第235條，不應許可，其上訴難謂合法等語，駁回其
    上訴。聲請人不服，而為本件再審之聲請。
三、本件聲請人對原裁定聲請再審，其聲請意旨略謂：依聲請人
    於93年8月31日上訴狀理由所載，並無原裁定所稱「並未表
    明本件所涉及之法律見解，具有何原則上之重要情事」之客
    觀事實；又縱原審認定有其情事，惟本件為簡易訴訟，依行
    政訴訟法第246條和第249條，原審應依行政訴訟法第249條
    但書，定期間先命上訴人補正，其逕行駁回上訴之裁定，顯
    已違背法令云云。
四、本院查：
（一）按對於高等行政法院判決上訴，非以其違背法令為理由，
      不得為之，行政訴訟法第242條定有明文。是違背法令係
      當事人提起上訴之理由，依同法第244條第1項第4款規定
      ，應於上訴狀表明之。所稱表明上訴理由，指表明原判決
      所違背之法令及其具體內容暨依訴訟資料合於該違背法令
      之具體事實。上訴狀內未表明上訴理由，又未於提起上訴
      後20日內提出理由書，經高等行政法院送交卷宗於本院者
      ，本院應以其上訴為不合法，毋庸命補正，逕以裁定駁回
      之。又簡易訴訟事件，當事人上訴應表明該事件所涉法律
      見解具原則性情事，經本院許可後，其上訴始為合法。如
      未表明，依行政訴訟法第246條第3項、第2項規定，法院
      固應命補正，仍未補正後，法院始應以裁定駁回其上訴。
      惟對於簡易訴訟事件，上訴人雖未表明該事件有何法律見
      解涉及原則性，然如前所述，若上訴人之上訴亦未具體表
      明上訴理由，其上訴為不合法，應逕行駁回，自無庸再命
      上訴人補正該事件有無所涉法律見解具原則性情事。
（二）經查：依本件聲請人聲請內容，其應係主張原裁定有行政
      訴訟法第273條第1項第1款規定之事由，而為本件再審之
      聲請；惟依聲請人原對高雄高等行政法院93年度簡再字第
      2號簡易判決提起上訴之再審上訴狀記載，其上訴意旨均
      仍是就該判決前次歷審判決之實體事項為指摘，而就其對
      之提起上訴之高雄高等行政法院93年度簡再字第2號簡易
      判決，以聲請人關於照片已得證明該診所具有治療斷肢及
      斷掌病患之設備及能力，然原審並未就此有利再審原告之
      證據予以斟酌之主張，何以與行政訴訟法第273條第1項第
      13款規定之要件不合，而駁回聲請人再審之訴之論述，究
      有何違背法令及其具體內容暨依訴訟資料合於該違背法令
      之具體事實，則未指及，自難認其對高雄高等行政法院93
      年度簡再字第2號簡易判決如何違背法令已有具體之指摘
      ，故聲請人對之提起之上訴為不合法；且依上開所述，雖
      該事件屬簡易事件，本院亦無庸再命其補正關於該事件所
      涉法律見解具原則性部分，即得逕以裁定駁回。是原裁定
      未命聲請人補正該事件所涉法律見解之原則性，即以聲請
      人「並未表明本件所涉及之法律見解，具有何原則上之重
      要情事」等語，駁回聲請人之上訴，雖與行政訴訟法第
      246條第3項、第2項規定有所未合；然依上開所述，聲請
      人對高雄高等行政法院93年度簡再字第2號簡易判決提起
      之上訴，既有非以違背法令為理由之不合法情事，故其上
      訴應予駁回之結論，並無不合；是聲請人本件再審之聲請
      ，雖有再審理由，然原裁定駁回之結論既屬正當，故其再
      審之聲請為無理由，應予駁回。又當事人就同一事件對於
      法院所為歷次之裁判聲請再審，必須其對最近一次之裁判
      已經再審有理由者，始得進而審究其前此歷次裁判有無再
      審理由，本件聲請人對本院最近一次裁判所為再審之聲請
      並無理由，已如前述，從而其請求廢棄前此歷次裁判，本
      院自無庸加以審究，併此指明。
五、依行政訴訟法第283條、第280條、第104條、民事訴訟法第
    95條、第78條，裁定如主文。
中    華    民    國    95    年    7     月    13    日
                  第四庭審判長法  官  高  啟  燦
                              法  官  黃  璽  君
                              法  官  廖  宏  明
                              法  官  楊  惠  欽
                              法  官  林  樹  埔
以  上  正  本  證  明  與  原  本  無  異
中    華    民    國    95    年    7     月    13    日
                              書記官  張  雅  琴


司法院資訊處製作；財團法人民間司法改革基金會備份。
